臺灣高等法院高雄分院刑事判決
111年度上易字第24號
上  訴  人  
即  被  告  沈映霞


　　　　　　　　　　
上列被告因妨害秩序案件，不服臺灣高雄地方法院110年度易字
第227號中華民國110年11月2日第一審判決（起訴案號：臺灣高
雄地方檢察署110年度偵字第2219號），提起上訴，本院判決如
下：
    主  文
上訴駁回。
    事  實
一、甲○○因屢向政府各部門陳情對司法機關之不滿而結果不遂其
    意，為進一步吸引注意，其明知兒童為國家民族之幼苗與希
    望、社會各階層家庭照顧、保護之核心，而因兒童之生活、
    社會經驗不足且自我保護力薄弱，任何可能危害兒童安全之
    訊息，都將造成社會人心之恐慌。乃甲○○竟基於恐嚇公眾之
    犯意，於民國109年11月25日上午10時15分許，前往址設高
    雄市○○區○○○路000號之高雄市立四維國民小學（下稱四維國
    小）要求面見校長。因校長及各員適均忙於公務，故指派該
    校技工黃秋燕代表前來瞭解。甲○○隨即向黃秋燕表明：其為
    引起政府重視及社會大眾之注意，將有可能「在該校附近隨
    機殺害四維國小的小孩」等語，以此加害不特定兒童生命安
    全之事恐嚇公眾，致生危害於公安。經黃秋燕回報校方，並
    向高雄市政府警察局苓雅分局民權派出所報案處理而為警循
    線查獲。
二、案經高雄市政府警察局苓雅分局報告臺灣高雄地方檢察署檢
    察官偵查起訴。
    理  由
壹、證據能力
　　按被告以外之人於審判外之陳述，雖不符刑事訴訟法第159
    條之1至之4之規定，然經當事人於審判程序同意作為證據，
    法院審酌該言詞陳述或書面陳述作成時之情況，認為適當者
    ，亦得為證據，刑事訴訟法第159條之5第1項定有明文。本
    判決後開引用具有傳聞證據性質之證據資料，已經檢察官、
    上訴人即被告甲○○（下稱被告）於審理期日同意為證據使用
    ，是其縱無刑事訴訟法第159條之1至第159條之4或其他傳聞
    法則例外之情形，亦經本院審酌該證據作成之情況，既無違
    法取得情事，復無證明力明顯過低等情形，以得供做法院判
    斷事實之依據為適當，認為均有證據能力，得為證據。
貳、實體部分
一、認定犯罪事實所憑之證據及理由
  ㈠訊據被告於警詢、偵訊、原審及本院審理時，對其前揭時地
    因屢向政府各部門陳情對司法機關之不滿而結果不遂其意，
    為進一步吸引注意，乃向四維國小校長指派出面瞭解之技工
    黃秋燕聲稱：「將隨機殺害四維國小的小孩」等情均坦承不
    諱，經核與證人黃秋燕於警詢、偵訊及原審審理時證述之情
    節相符，並據證人即四維國小學務主任房柏成於偵訊中證稱
    因此一事件已經通報民權派出所加派警力、加強巡查，並請
    學校師生留意可疑人物進出，另透過通訊軟體群組、教師會
    和老師提醒這件事，要求注意等語，顯然已經造成眾人之恐
    慌。並有黃秋燕所提供被告手寫手機門號及姓名之紙條、四
    維國小監視器影像擷圖2幀、被告提出之陳情書及政府機關
    公文、110年8月19日立法委員服務處函在卷可參，堪信為真
    。
　㈡被告於本院審理時雖辯稱：伊沒有犯罪的故意，伊很疼小孩
    ，伊連殺雞都不敢，怎麼會殺小孩；伊如果有犯罪的意思，
    怎麼會以紙條留下自己的姓名及電話云云。然而，兒童為任
    何一個國家民族之幼苗與希望、社會各階層家庭照顧、保護
    之核心，而因兒童之生活、社會經驗不足且自我保護力薄弱
    ，任何可能危害兒童安全之訊息，都將造成社會人心之恐慌
    ，此乃一般人均有的常識，自為年逾花甲、已有多年社會共
    同生活經驗之被告所知之甚詳者。被告於前揭時地前往四維
    國小之對象，既在找尋代表該校並負責全部校務及學生校內
    外學習、生活安全之校長，而非針對校長個人，並據其自承
    此舉之目的即在引起注意。衡情，苟非眾人將相信其所言可
    能為真並因此產生恐慌，而是僅僅認為係無稽之談，又豈會
    遂其所願而引起注意。足徵被告辯稱並無犯罪故意云云，顯
    係臨訟飾卸之詞，不足採信，猶不因其行為時曾經提供真實
    姓名、電話以利他人於注意其事後，能順利找到其人，以達
    其繼續遂行陳情之目的而有異。
  ㈢綜上所述，本件被告犯罪事證已臻明確，犯行堪予認定，應
    依法論科。
二、論罪
　　核被告所為，係犯刑法第151條恐嚇公眾，致生危害於公安
    罪。被告用為恐嚇之內容所表示欲殺害者，雖為不特定對象
    之兒童，然因兒童依文義原本即包含在刑法第151條所規定
    以公眾為犯罪對象之範圍內，自無再依兒童及少年福利與權
    益保障法第112條第1項前段關於成年人故意對兒童犯罪而加
    重刑之必要，附此敘明。
參、上訴論斷
　　原判決認被告罪證明確，因而適用刑法第151條規定，並審
    酌被告因不滿司法機關對其案件之處理方式，未以合法途徑
    解決，即至四維國小校門向該校人員宣稱要殺害小學生，欲
    藉此方式尋求社會關注，對於教育機構、社會秩序與公眾安
    全均已造成危險，且否認犯行之態度，應值非難。兼衡被告
    自述○○中學商業科畢業、離婚並育有兩名子女之智識程度、
    經濟能力及生活狀況等一切情狀，量處有期徒刑三月，並諭
    知如易科以新臺幣一千元折算一日之易刑標準。經核原判決
    認事用法，尚無不合，量刑亦屬妥適。被告上訴意旨仍否認
    犯行，指摘原判決不當，為無理由，應予駁回。
據上論斷，應依刑事訴訟法第368條，判決如主文。
本案經檢察官尤彥傑提起公訴，檢察官蔡國禎到庭執行職務。
中　　華　　民　　國　　111 　年　　5 　　月　　10　　日
                  刑事第八庭　　審判長法　官　邱明弘
                                      法　官　黃宗揚
　　　　　                  　　　　　法　官　陳松檀
以上正本證明與原本無異。
不得上訴。
中　　華　　民　　國　　111 　年　　5 　　月　　10　　日
                                    　書記官　李佳旻 
　　　　　　　　　　　　　　　　　　　
附錄本判決論罪之法條：
中華民國刑法第151條
以加害生命、身體、財產之事恐嚇公眾，致生危害於公安者，處
2年以下有期徒刑。